【裁判字號】    95,交聲,478
【裁判日期】    951218
【裁判案由】    違反道路交通管理處罰條例聲明異議
【裁判全文】
臺灣桃園地方法院交通事件裁定       95年度交聲字第478號
原處分機關  交通部公路總局台北區監理所板橋監理站
異 議 人即
受 處 分人  甲○○
上列異議人因違反道路交通管理處罰條例案件，對於交通部公路
總局台北區監理所板橋監理站95年9月11日，板監裁字第裁41─
C00000000 號裁決處分（原舉發案號：台北縣政府警察局北縣警
交大字第C00000000號），聲明異議，本院裁定如下：
        主  文
原處分撤銷。
甲○○不罰。
        理  由
一、原處分意旨略以：異議人即受處分人甲○○騎乘所有之車牌
    號碼CQT ─528 號重型機車，於民國九十五年七月十九日十
    九時五十二分許，沿台北縣淡水鎮○○街，因「在道路上蛇
    行」之違規，為台北縣政府警察局淡水分局員警舉發，遂由
    處分機關即交通部公路總局台北區監理所板橋監理站（下稱
    板橋監理站），依道路交通管理處罰條例第四十三條第一項
    第一款規定，裁處罰鍰新台幣（下同）一萬二千元，並依同
    條例第六十三條第一項計違規點數三點，施以講習等語。
二、異議意旨略以：異議人雖有於上開時、地，騎乘上開機車行
    經上開路段，然異議人當時正在換檔，且見警心驚，遂車身
    有打滑現象，並無駕車蛇行，亦沒有危險駕駛，原處分有誤
    ，爰依法聲明異議等語。
三、按「汽車駕駛人，駕駛汽車有左列情形之一者，處新臺幣六
    千元以上二萬四千元以下罰鍰，並當場禁止其駕駛：一、在
    道路上蛇行，或以其他危險方式駕車者。」、「汽車駕駛人
    有第一項第一款行為者，並吊扣該車輛牌照三個月」，道路
    交通管理處罰條例第四十三條第一項第一款、第四項分別定
    有明文。經查：
(一)、異議人有於上開時、地，騎乘上開機車，行經上開路段，為
    台北縣政府警察局淡水分局員警黃順良舉發上開違規，並經
    板橋監理站，依道路交通管理處罰條例第四十三條第一項第
    一款規定，裁處罰鍰新台幣（下同）一萬二千元，並依同條
    例第六十三條第一項計違規點數三點，施以講習等情，有台
    北縣政府警察局淡水分局北縣警交大字第C00000000 舉發違
    道路交通管理事件通知單、板橋監理站板監裁字第裁41─C0
    0000000號裁決處各一紙在卷可佐。
(二)、而異議人有於上開時、地，騎乘上開機車，行經上開路段一
    節，雖為異議人所是認，惟異議人堅決否認有何「在道路上
    蛇行」危險駕駛之情事，詰之本件舉發警員即台北縣政府警
    察局淡水分局警員黃順良於本院調查時證稱：當天我在淡水
    北新路一八二巷五弄口值勤，異議人騎上開機車，從大忠街
    往北新路過來，因為異議人沒戴安全帽，所以見到我們就由
    淡水北新路一八二巷往一八四巷口逃逸，並在北新路一八四
    巷內車陣中穿梭，就是從前面車子的車尾，繞到車頭後，又
    再繞到前面一部車子的車尾，再繞到車頭，就這樣繞了二部
    車左右，因為這條巷子很小，異議人時速大約有六十、七十
    公里，嚴重影響其他用路人安全，後來異議人一直騎到北新
    路一八四巷巷底與水源街二段口時，異議人又故意把車燈關
    掉，因為差一點撞到路邊電線桿，異議人才停下來，我開立
    上開違規通知單時，我有跟異議人講處罰內容，我有錄音云
    云，依證人黃順良上開所言，異議人蛇行之地點係淡水北新
    路一八四巷，核與上開其開立之違規通知單及裁決書所指異
    議人蛇行之地點，已有差異；且縱依證人黃順良所稱：異議
    人當時時速六、七十公里，並先後繞過其前方二台車輛等情
    ，然此除係異議人駕車超速外，是否亦構成在道路上蛇行，
    已有疑義；甚且證人黃順良於同次調查時亦改稱：我剛才所
    指異議人蛇行，是指當時有一輛白色自小客車從異議人對向
    駛來，異議人從該車車頭左邊，繞到車尾後方右邊，所以當
    時異議人只有繞過這一台自小客車，異議人從該小客車車頭
    繞到車尾後，就直行而去，沒有再繞過他車云云，是證人黃
    順良所稱異議人騎車繞過之車輛數，先稱二輛，後改稱一輛
    ；異議人繞過該車輛之方式，先稱從車尾繞至車頭，後改稱
    從車頭繞至車尾，前後陳述不一，證人黃順良上開證言，顯
    有瑕疵；而異議人始終否認有何危險駕駛之情形，所辯該巷
    道狹窄，根本不可能蛇行等語，亦有其拍攝之該巷道照片七
    張在卷可證，依該照片顯示，該巷道亦難於已有其他自小客
    車在該巷道內行駛之情形，騎車蛇行；而證人黃順良另稱：
    我將異議人攔下開違規通知單時，我有跟異議人講處罰內容
    ，我有錄音云云，然經本院請其提出該錄音記錄後，其又於
    九十五年十二月一日來信報告本院稱：因時間久遠，錄音內
    容已經銷毀等情，有其報告書一份在卷；自難僅憑員警黃順
    良上開有瑕疵之指訴，又無其他佐證之情形下，即認定異議
    人有上開「在道路上蛇行」之違規行為。
四、本件並無確切證據，足資證明異議人有騎乘上開機車在道路
    上蛇行或以其他危險方式駕車之行為，原處分機關未予詳查
    ，遽予裁罰，尚有未恰，本件異議為有理由，爰將原處分撤
    銷，並為不罰之諭知。另依證人黃順良上開所述，異議人或
    有超速駕駛，或騎乘機車未戴安全帽之違規，然此部分，因
    未依法定程序舉發裁處，本院不得逕為處罰，附此敘明。
五、依道路交通管理處罰條例第八十七條第二項、道路交通案件
    處理辦法第二十條前段，裁定如主文。
中     華     民     國   95    年    12    月   18   日
                     交通法庭法  官  尹  良
以上正本證明與原本無異。
如不服本裁定，應於裁定送達後5 日內向本院提出抗告狀。
                             書記官  廖宜政
中    華    民    國    95    年    12    月    18    日


司法院資訊處製作；財團法人民間司法改革基金會備份。
